臺灣高等法院刑事判決　　　　　　　 100年度上易字第1637號
上　訴　人　臺灣士林地方法院檢察署檢察官
被　　　告　周文雄
上列上訴人因被告竊盜案件，不服臺灣士林地方法院100年度易
字第140號，中華民國100年5月27日第一審判決（起訴案號：臺
灣士林地方法院檢察署100年度偵字第4818號），提起上訴，本
院判決如下：
    主  文
上訴駁回。
    事實及理由
一、本案經本院審理結果，認原審以被告周文雄所為，係犯刑法
    第320條第1項竊盜罪，判處有期徒刑3 月，如易科罰金，以
    新台幣1千元折算1日。其認事用法及量刑均無不當，應予維
    持，並引用第一審判決書記載之事實、證據及理由（如附件
    ）。
二、公訴人上訴意旨略以：被告前有毒品及多次竊盜案件，經判
    處罪刑及執行完畢，有本院被告前案紀錄表為憑。嗣後，仍
    於民國99年12月29日、100年2月7日、100年3 月22日再次犯
    竊盜案件，並經起訴在案，稽之所犯竊案均係經當場查獲並
    移送法辦，被告於短短3個月內遭查獲移送後，仍於100 年4
    月8 日為本件竊盜犯行，其反覆實施同一類型犯罪，顯見其
    對低度刑之刑罰反應力已然消失而無所懼，若未能以中度刑
    予以嚇阻，豈能生懲戒之效？原審漏未審酌被告屢遭查獲後
    仍屢犯同類犯罪，僅處有期徒刑3 月，難收懲戒及社會一般
    防衛之效云云。
三、然查：然量刑輕重，屬為裁判之法院得依職權自由裁量之事
    項，苟其量刑已以行為人之責任為基礎，並斟酌刑法第57條
    各款所列情狀，在法定刑度內，酌量科刑，無偏執一端，致
    明顯失出失入情形，自不得指為不當或違法。被告雖有多次
    竊盜前科，並於短短3 個月內遭查獲行竊多次，屢犯不悔，
    所為自屬非是。然觀諸被告於上訴意旨所指時、地行竊之物
    品，多為零錢、自行車等物，價值有限，並已當場查獲，追
    還予被害人，所生損害有限。參以犯罪手法多為停於路邊車
    輛內之物品或自行車，對居家安全尚未造成重大危害，且僅
    徒手行竊，亦無使用任何工具造成車輛毀損之結果，手段尚
    屬平和。又被告身罹疾病，近於100年7月5 日另案入監服刑
    ，遭法務部矯正署臺北監獄拒絕收監，有本院被告前案紀錄
    表存卷可參，足證其於原審自承：靠低收入戶維生，生活困
    難，身體欠安，始下手行竊，非無可原宥之處。原判決既已
    審酌被告於99年、100 年間，多次行竊停在路旁車輛內之零
    錢、原子筆，遭查獲判處罪刑確定，兼衡其犯罪動機、手段
    、生活狀況、智識程度等一切情狀而量處有期徒刑3 月，而
    未逾越法定刑度，尚無違法或顯然失當之情。是以，公訴人
    上訴，核無理由，自應駁回。
四、被告經本院合法傳喚，無正當之理由不到庭者，爰不待其陳
    述，逕行判決。
據上論斷，應依刑事訴訟法第368條、第373條、第371 條，判決
如主文。
本案經檢察官劉文水到庭執行職務。
中    華    民    國     100    年    9    月    6    日
                  刑事第二庭審判長法  官  洪光燦
                                  法  官  宋明蒼
                                  法  官  李麗玲
以上正本證明與原本無異。
不得上訴。
                                  書記官  廖婷璇
中    華    民    國     100    年    9    月    6    日
附件
臺灣士林地方法院刑事判決              100年度易字第140號
公  訴  人  臺灣士林地方法院檢察署檢察官
被      告  周文雄  男  69歲（民國○○年○月○○日生）
                    身分證統一編號：Ｚ000000000號
                    住臺北市○○區○○街62號
上列被告因竊盜案件，經檢察官提起公訴（100年度偵字第4818
號），被告於本院準備程序中就被訴之事實為有罪之陳述，經裁
定改依簡式審判程序審理並判決如下：
    主  文
周文雄竊盜，累犯，處有期徒刑參月，如易科罰金，以新臺幣壹
仟元折算壹日。
    事  實
一、周文雄前於民國98年間因竊盜案件，經本院以98年度易字第
    609 號判決處有期徒刑3 月確定，甫於99年2 月25日縮刑期
    滿執行完畢，詎猶不知悔改，且因經濟窘迫，竟基於意圖為
    自己不法之所有，於100 年4 月8 日晚間6 時50分至8 時17
    分許（起訴書誤載為8 時18分，應予更正）間之某時，見王
    思舜所有之車牌號碼1400-VD 號自用小客車停放於臺北市大
    同區○○○路○ 段236 巷45弄與同路段252 巷口處，認有機
    可趁，而徒手開啟該車駕駛座車門進入車內，並自置於該車
    後座地板之手提袋內竊取王思舜所有之SONY牌相機1 臺（價
    值約新臺幣（下同）5,000 元），將該相機置於其實力支配
    之下而竊盜得逞，惟周文雄先將得手之相機置放於該車副駕
    駛座，正欲將手提袋放回原位並持該相機離去之際，適王思
    舜返回前開停車處發現有異，遂報警處理而當場查獲，並扣
    得前開相機1 臺（業經發還王思舜），而悉上情。
    理  由
一、本件被告周文雄所犯為刑法第320 條第1 項之罪，核屬刑事
    訴訟法第273 條之1 第1 項所定死刑、無期徒刑、最輕本刑
    為3 年以上有期徒刑以外之罪，亦非高等法院管轄之第一審
    案件，而被告於本院行準備程序中就被訴事實為有罪之陳述
    ，經告知被告簡式審判程序之旨並聽取當事人意見後，本院
    當庭裁定進行簡式審判程序，是本件之證據調查，依刑事訴
    訟法第273 條之2 規定，不受同法第159 條第1 項、第161
    條之2 、第161 條之3 、第163 條之1 及第164 條至第170
    條規定之限制，合先敘明。
二、上開犯罪事實，業據被告於本院準備及審理程序中坦承不諱
    （見本院卷第27頁背面、第29頁背面），且經證人即被害人
    王思舜於警詢、偵查中指證明確（見偵卷第14頁至第16頁、
    第101 頁至第102 頁），並有贓物認領保管單、現場採證及
    遭竊相機照片、搜索扣押筆錄、扣押物品目錄表在卷可佐（
    見偵卷第18頁、第19頁至第22頁、第24頁至第27頁），足認
    被告任意性自白核與事實相符，應堪採信。綜上，本件事證
    明確，被告犯行堪以認定，應予依法論科。
三、核被告所為，係犯刑法第320 條第1 項之竊盜罪。按竊取行
    為是否既遂，應以其已否移入自己實力支配之下為區別之標
    準，而非以是否已搬運上車或已否移出室外為斷（最高法院
    76年度台上字第3530號判決可資參照），被告雖將所竊得之
    相機放置於車輛副駕駛座上，且尚未將該相機自車內取走，
    惟其經物色財物後，刻意將相機自原放置之手提袋內取出，
    顯然已破壞被害人對該相機之持有狀態，而相機本身體積不
    大，被告可隨時取走，更足認已置於其實力支配之下，此觀
    之被告自承：伊當時正要把手提袋放回去，故先將相機放在
    副駕駛座上，要拿該相機離去時，車主就回來等語（見本院
    卷第30頁）一節亦明，顯見本件被告所為之竊盜犯行已達既
    遂程度，自應論以既遂犯。另被告於98年間因竊盜案件，經
    本院以98年度易字第609 號判決處有期徒刑3 月確定，甫於
    99年2 月25日縮刑期滿執行完畢等情，有臺灣高等法院被告
    前案紀錄表1 份附卷可按，其受有期徒刑執行完畢，5 年內
    故意再犯本件最重本刑為有期徒刑以上之罪，為累犯，應依
    刑法第47條第1 項規定加重其刑。爰審酌被告於99年、100
    年間甫因竊盜停放路旁車輛內之零錢、原子筆等物，分遭本
    院、臺灣板橋地方法院判處拘役50日、20日、40日、30日，
    有本院100 年度湖簡字第64號、100 年度湖簡字第193 號及
    100 年度審簡字第405 號簡易判決、臺灣板橋地方法院100
    年度簡字第1646號簡易判決在卷可佐，以及其犯罪動機、手
    段、生活狀況、品行、智識程度、本件被害人所受損害，暨
    被告犯後坦承犯行，態度良好等一切情狀，量處如主文所示
    之刑，並諭知易科罰金之折算標準，以示儆懲。至公訴人雖
    具體求刑有期徒刑1 年，惟本院認以量處如主文所示之刑為
    適當，公訴人之求刑，核屬過重，附此敘明。
四、而公訴人以被告有多次竊盜犯行，顯有犯罪之習慣，嚴重危
    害社會治安及他人財產之安全，爰依竊盜犯贓物犯保安處分
    條例第3 條第1 項之規定，請求諭知刑前強制工作等語。惟
    按保安處分係針對受處分人將來之危險性所為之處置，以達
    教化、治療之目的，為刑罰之補充制度。我國現行刑法採刑
    罰與保安處分雙軌制，係在維持行為責任之刑罰原則下，為
    協助行為人再社會化之功能，以及改善行為人潛在之危險性
    格，期能達成根治犯罪原因、預防犯罪之特別目的。是保安
    處分中之強制工作，旨在對嚴重職業性犯罪及欠缺正確工作
    觀念或無正常工作因而犯罪者，強制其從事勞動，學習一技
    之長及正確之謀生觀念，使其日後重返社會，能適應社會生
    活。又竊盜犯贓物犯保安處分條例第3 條第1 項規定：18歲
    以上之「竊盜犯」、贓物犯，有犯罪之習慣者，得於刑之執
    行前，令入勞動場所強制工作。另刑法第90條第1 項亦規定
    ：有犯罪之習慣或因遊蕩或懶惰成習而犯罪者，得於刑之執
    行完畢或赦免後，令入勞動場所，強制工作。即均係本於保
    安處分應受比例原則之規範，使保安處分之宣告，與行為人
    所為行為之嚴重性、行為人所表現之危險性及對於行為人未
    來行為之期待性相當之意旨而制定，而由法院視行為人之危
    險性格，決定應否令入勞動處所強制工作，以達預防之目的
    （最高法院95年度台上字第4615號判決意旨可資參照）。查
    被告雖於99年、100 年間有如前所述之多次竊盜前科，嗣後
    又犯本件竊盜犯行，惟本次被告犯罪情節尚非重大，所得之
    物品價值亦非鉅額，且其犯罪後亦坦承犯行不諱，尚知悔悟
    ，依比例原則，綜合其所為行為之嚴重性、所表現之危險性
    及對其未來之期待性等情以觀，本院認所宣告應執行之有期
    徒刑已與被告犯行之處罰相當，足資儆懲，尚無令被告於刑
    之執行前入勞動場所強制工作之必要，併予敘明。
據上論斷，應依刑事訴訟法第273 條之1 第1 項、第299 條第1
項前段，刑法第320 條第1 項、第47條第1 項、第41條第1 項前
段，刑法施行法第1 條之1 第1 項、第2 項前段，判決如主文。
本案經檢察官葉乃瑋到庭執行職務
中    華    民    國   100    年    5     月    27    日
                  刑事第三庭法  官  劉育琳
以上正本證明與原本無異。
如不服本判決應於收受判決後10日內向本院提出上訴書狀，並應
敘述具體理由；其未敘述上訴之理由者，應於上訴期間屆滿後20
日內向本院補提理由書（均須按他造當事人之人數附繕本），切
勿逕送上級法院。
                            書記官  朱宮瑩
中    華    民    國   100    年    5     月    27    日
所犯法條：
刑法第320條第1項
意圖為自己或第三人不法之所有，而竊取他人之動產者，為竊盜
罪，處五年以下有期徒刑、拘役或五百元以下罰金。